# 清产核资结果处理问题

提问人：tony868lamy 时间：2010-11-09 14:07:46
资产评估增值后，如何对增值部分进行会计处理和税务处理，是不少企业面临的热点和难点问题。
1.对于因清产核资发生的资产评估增值问题，应根据现行会计制度和财政部《关于清产核资试点企业有关会计处理规定》（财会字[1993]80号）进行会计处理？
对清理出来的客观原因造成的资产净损失，先转入“待处理财产损溢”科目，经核实后，区别情况处理：冲减公积金部分，借记“盈余公积”“资本公积”科目，贷记“待处理财产损溢”科目；用公积金冲减不够的部分，冲销实收资本，借记“实收资本”科目，贷记“待处理财产损溢”科目。
2.如冲减实收资本后低于注册资本，全体股东是否有补足资本的法律义务？

回答人：chenyiwei
清产核资是摸清家底、核实资产的一种手段。对于清产核资结果的会计处理和帐务调整也应当遵循会计准则的一般规定，即除非是为了公司制改建的目的进行清产核资，评估增值不应调整帐面价值。对于评估减值，则考虑是否构成资产减值迹象，必要时计提减值准备处理。